Contato

guilepaul@gmail.com

www.linkedin.com/in/guilepaul (LinkedIn)

Principais competências

Tecnologia da informação Inteligência de negócios (BI) JavaScript

Languages

Português (Native or Bilingual) Inglês (Professional Working)

Certifications

FIAP Certificate in Mobile Application Development

Professional Qualification Certificate in System Analysis and Web Prototyping

Professional Qualification Certificate in Web 2.0 Developer and Designer

FIAP Certificate in Digital Entrepreneurship and Management of Information Technology

Guilherme Di Paula

Software Engineering Manager || Artesão de software || Nestlé Puravida

São Paulo, São Paulo, Brasil

Resumo

I have worked managing several software development teams to solve big challenges, delivering efficiently, amazing digital products. In recent years, I have been developing high visibility, complex technical projects.

I always opt for initiatives with the potential to positively impact people's lives.

I believe that collaboration between individuals is the key to our success as a society.

I am a software craftsman and enthusiast of disruptive technologies, but without forgetting to play with my Arduino and Raspberry.

Experiência

Puravida

Software Engineering Manager

São Paulo, São Paulo, Brasil

Puravida

Tech Lead

dezembro de 2021 - Present (2 anos 2 meses)

São Paulo, São Paulo, Brasil

Stix

Tech Lead

janeiro de 2021 - fevereiro de 2022 (1 ano 2 meses)

São Paulo

Primepass

Desenvolvedor Mobile e Frontend Senior maio de 2020 - abril de 2021 (1 ano)

WhosUp Online Desenvolvedor Mobile Sr junho de 2020 - dezembro de 2020 (7 meses) Brasil

Midway

Desenvolvedor de aplicativos sênior novembro de 2019 - julho de 2020 (9 meses)

São Paulo e Região, Brasil

Desenvolvimento de aplicação mobile utilizando React Native.

Opah IT Consulting Desenvolvedor React outubro de 2019 - maio de 2020 (8 meses) São Paulo e Região, Brasil

Desenvolvimento de aplicações web e mobile utilizando Nodejs, React e React Native

DSB Digital Solution Business Desenvolvedor Fullstack novembro de 2018 - novembro de 2019 (1 ano 1 mês) São Paulo

Desenvolvimento de aplicações web e mobile utilizando Nodejs, React e React Native.

Algeco Scotsman Group HSE Coordinator setembro de 2012 - setembro de 2018 (6 anos 1 mês) Santo André

Siemens HSE Technician Sr. janeiro de 2011 - dezembro de 2012 (2 anos) São Paulo

GE Healthcare EHS Technician janeiro de 2009 - dezembro de 2011 (3 anos) Coca-Cola FEMSA técnico de Segurança do Trabalho 2007 - 2009 (2 anos)

Formação acadêmica

PUCRS - Pontifícia Universidade Católica do Rio Grande do Sul Master of Business Administration - MBA, Tecnologia para Negócios: Al, Data Science e Big Data · (dezembro de 2022 - novembro de 2023)

FIAP

Análise e Desenvolvimento de Sistemas, Tecnologia da Informação · (2020 - 2021)

Faculdades Metropolitanas Unidas Sistemas para Internet, Tecnologia da Informação · (2018 - 2020)

Faculdade Carlos Drummond Andrade Engenharia Eletrônica · (2008 - 2013)

Etec Martin Luther Kink

Técnico de Segurança do Trabalho, Tecnologia em Segurança do Trabalho · (2004 - 2006)